【裁判字號】    98,聲,2236
【裁判日期】    980924
【裁判案由】    聲請停止羈押
【裁判全文】
臺灣臺北地方法院刑事裁定              98年度聲字第2236號
被      告  甲○○
聲 請 人即
選任辯護人  趙元昊律師
聲請人因被告毒品危害防制條例案件，為被告聲請停止羈押，本
院裁定如下：
    主  文
聲請駁回。
    理  由
一、聲請意旨略以：依據刑事訴訟法第101 條第1 項之規定，被
    告甲○○無羈押之必要，爰聲請停止羈押，理由如下：
  (一)在鈞院審理並經交互詰問後業已無湮滅、偽造、變造證據或
    勾串共犯或證人之虞：
    1.被告甲○○與被告賴柏宏均經調查局及檢方詳細而反覆之
      訊問，所能陳述者亦一再陳明供述在卷並無其他歧異，且
      鈞院已定期審理，若經順利審理並為交互詰問，即無供勾
      串共犯疑慮。
    2.又本案業經調查人員搜索，所有證物亦已扣押，被告亦無
      任何證據可提出，是以所謂被告湮滅、偽造、變造證據云
      云，確與事實有所出入。
  (二)被告雖被起訴涉及5 年以上有期徒刑之罪，然停止羈押實無
    礙於本案進行追訴、審判，實無繼續羈押之必要，蓋羈押乃
    係為確保進行追訴、審判或執行最嚴重手段，若能以其他手
    段達到其目的，依比例原則即不應再予以繼續羈押。
    1.刑事訴訟法第101條第1項所明定，羈押須係「非予羈押，
      顯難進行追訴、審判或執行」，始有羈押之必要，換言之
      ，除該法條所定各款情形外，羈押實亦斟酌其必要性。
    2.被告從未出現逃亡之疑慮，亦未曾有勾串共犯、證人之疑
      慮，所有證物亦經警方查扣，而被告有家庭、亦有其住所
      ，實無潛逃之必要，在本案中實可隨傳隨到，實無任何疑
      慮。
    3.羈押須符合比例原則且其目的僅在保全，本案以其他方式
      例如重金交保、限制住居、限制出境、每日至當地派出所
      報到，實可達到此等保全目的，實無於審理後再繼續羈押
      之必要。
  (三)被告其胸壁肋骨以往曾有重大手術，實有再繼續由醫院追蹤
    診療之必要，蓋被告在看守所中實係身體不適。
  (四)本案實無於審結後對被告繼續羈押之必要，倘鈞院有所疑慮
    ，亦可定較高之保釋金，同時輔以限制出境、限制住居，甚
    或每日到警局報到等方式而釋疑，被告均願加以配合。
二、本件被告甲○○因毒品危害防制條例案件，前經本院訊問後
    ，認為被告甲○○雖否認全部犯行，惟以被告賴柏宏之供稱
    及本件扣案之大批毒品，並有相關之通聯記錄在卷可佐，顯
    示被告二人之犯罪嫌疑重大，且就通聯記錄之內容前後二人
    解釋互相矛盾，於本件審理實有互為證人之可能，故本件被
    告二人於本院審理中有互為證人之可能，有勾串之虞，且二
    人涉犯為最輕本刑5 年以上有期徒刑之罪，有刑事訴訟法第
    101 條第1 項第2 、3 款之情形，非予羈押，顯難進行審判
    ，而有羈押必要，裁定於民國98年6 月9 日執行羈押、98年
    9 月9 日延長羈押迄今。另因本件於98年9 月7 日以被告二
    人為交互詰問之部分結束，隨即解除二人之禁止接見通信。
三、查：
  (一)被告甲○○因涉嫌毒品危害防制條例案件，業經本院審理後
    綜理卷證，認本件有證人即共同被告賴柏宏之供證，且有相
    關通聯記錄、及扣案物、鑑定書在卷可稽，事證明確，於98
    年9 月21日判決被告甲○○販賣、運輸第二級毒品、第三級
    毒品，處無期徒刑，有前開判決在卷可稽，故被告甲○○涉
    犯係最輕本刑5 年以上之罪，有羈押之必要，為保本件後續
    之審理、執行，被告甲○○原羈押之原因依然存在，不能因
    具保而使之消滅。
  (二)而經本院就被告自陳「左側胸壁第三及第四肋骨過度生長」
    之病症，前已經本院函詢臺灣臺北看守所，據復稱：被告於
    98年2 月18日入所迄今曾多次主訴胸部手術病史而就診，經
    所內醫師診療後開立X 光檢查，而98年6 月30日X 光檢查結
    果「左胸第三肋骨缺損」，且據國防醫學院三均總醫院診斷
    證明書所載病況，可持續於所內門診追蹤治療，或依病況需
    要戒送外醫等情明確，有該所98年9 月2 日北所衛字第0980
    010416號函及附件該所病歷單、該所放射科檢查申請報告單
    在卷可查，是被告上開情形，尚屬正常，且由臺灣臺北看守
    所定期觀察控制中，而無刑事訴訟法第114 條第1 款所載之
    「現罹疾病，非保外就醫顯難痊癒」之情事。
  (三)綜上所述，被告甲○○前因有以為共同被告賴柏宏互為證人
    之必要，經本院以有勾串之虞為由，為羈押並禁止接見通信
    ，雖此原因於本院98年9 月7 日辯論終結後消滅、並解除禁
    止接見通信，然被告甲○○其他羈押之原因（即涉犯係最輕
    本刑5 年以上之罪）依然存在，不能因具保而使之消滅，亦
    無聲請人所陳疾病難以治療之情事，核無刑事訴訟法第114
    條規定之情形。而經衡量本件經本院認定被告甲○○販賣之
    數量第三級毒品高達79997.52公克、第二級毒品高達11077.
    46公克，其所傷害之社會治安法益甚重，且被告甲○○竟有
    能力一次購入如此大批之違禁物毒品，其對外管道之多樣，
    已非一般常人，以一般具保、入出境（海）管制、每日至警
    局報到，顯無法防止，亦難保證本件後續審理、執行之進行
    ，所請具保停止羈押，自難准許，應予駁回。
中    華    民    國    98    年    9     月    24    日
                  刑事第四庭  審判長法  官  郭惠玲
                                    法  官  李桂英
                                    法  官  呂政燁
以上正本證明與原本無異。
如不服本裁定應於送達後5 日內向本院提出抗告狀。
                                    書記官  江虹儀
中    華    民    國    98    年    9     月    25    日

司法院資訊處製作；財團法人民間司法改革基金會備份。
